【裁判字號】    91,易,234
【裁判日期】    920128
【裁判案由】    詐欺
【裁判全文】
臺灣板橋地方法院刑事判決                          九十一年度易字第二三四號
    公  訴  人  臺灣板橋地方法院檢察署檢察官
    被      告  戊  ○
右列被告因詐欺案件，經檢察官提起公訴（臺灣板橋地方法院檢察署九十年度偵緝字
第一三一九號、偵字第一九一五三號）暨移送併辦（臺灣臺中地方法院檢察署九十年
度偵字第二０二五四號、臺灣臺北地方法院檢察署九十一年度偵字第一七０九號、臺
灣板橋地方法院檢察署九十一年度偵字第三七０五號），本院判決如左：
    主  文
戊○共同連續意圖為自己不法之所有，以詐術使人將本人之物交付，處有期徒刑壹年
陸月。
    事  實
一、戊○係原設於臺北縣蘆洲市○○路二００號四樓「信毅視聽有限公司」（以下簡
    稱信毅公司）及同址二樓「發揚傳播有限公司」（以下簡稱發揚公司）負責人，
    以從事各類唱片、鐳射唱片、碟影片（ＣＤ、ＬＤ）、錄音帶、伴唱帶之經銷批
    發為業。於民國八十四年八月底起，明知信毅及發揚公司營運狀況不佳，財務狀
    況已陷入周轉不靈之狀態，無充足償債能力，為圖彌縫，竟與信毅公司業務經理
    丁○○（所涉詐欺案件業於八十六年四月二十三日經本院判處有期徒刑八月，於
    八十八年三月九日經臺灣高等法院駁回上訴確定，嗣於八十九年一月十一日執行
    完畢）共同意圖為自己不法之所有，並基於概括犯意之聯絡，隱瞞公司財力不佳
    之事實，連續向左列公司詐購歌曲、音樂ＣＤ、卡帶等商品，旋於同年十月八日
    起對外宣稱休息三日，繼宣告公司倒閉，使各出貨公司追償無著，茲敘述其犯罪
    事實如左：
（一）於八十四年九月二十六日向臺北市○○路○段九十九號四樓「寶麗金唱片股份
      有限公司」（以下簡稱寶麗金公司，現已更名併入環球國際唱片股份有限公司
      ，址設臺北市○○○路○段二號三樓），訂購流行歌曲、古典ＣＤ、卡帶計新
      臺幣（下同）一百九十七萬八千五百五十五元（不含營業稅），同年十月七日
      再訂購流行歌曲ＣＤ、卡帶計七百二十三萬八千四百五十四元（不含營業稅）
      ，總價九百二十一萬七千零九元，使寶麗金公司不疑有他，將商品如數送交信
      毅公司。
（二）自八十四年八月二十九日起至同年十月六日止，連續向臺北市○○路○段一二
      二巷六十三號十一樓之三「點將股份有限公司」（以下簡稱點將公司），訂購
      各類錄音帶、雷射唱片等，貨款總計七百十二萬七千四百五十六元，使點將公
      司不疑有他，將商品如數送交信毅公司。
（三）於八十四年七月至九月間，連續向臺北市○○○路二九０巷三號六樓「魔岩唱
      片股份有限公司」（以下簡稱魔岩公司）訂購總價款二百五十五萬七千七百三
      十元之鐳射唱片、卡帶等商品，使魔岩公司不疑有他，陸續於同年九月一日至
      十月六日將商品送交信毅公司。
（四）於八十四年十月六日向臺北市○○○路三十二巷二十七號一樓「寶聯唱片出版
      有限公司」（以下簡稱寶聯公司，業於八十七年六月三十日解散）訂購音樂卡
      帶及ＣＤ唱片，總價一百十九萬五百十三元，使寶聯公司不疑有他，將商品送
      交信毅公司。
（五）於八十四年九月間向臺中市○○路○段四四七號二十三樓「金瓜石音樂股份有
      限公司」（以下簡稱金瓜石公司，業於九十一年六月十三日解散登記）訂購音
      樂卡帶及ＣＤ唱片，總價一百十一萬一千五百元（含營業稅五萬二千九百二十
      九元），使金瓜石公司不疑有他，將商品送交信毅公司。
  戊○於上開各公司送交所訂商品後，旋於八十四年十月八日起對外宣稱信毅公司休
  假三日，並與丁○○於八日下午雇搬家公司人員將信毅公司訂購之庫存之音樂卡帶
  及ＣＤ唱片搬空，嗣於八十五年一月十九日走避大陸地區躲債，使上開各公司追討
  無著，始知受騙。
二、案經寶麗金唱片股份有限公司訴請臺灣板橋地方法院檢察署檢察官暨點將股份有
    限公司訴請臺灣士林地方法院檢察署檢察官呈請臺灣高等法院檢察署檢察長令轉
    臺灣板橋地方法院檢察署檢察官偵查起訴暨移送併辦。
    理  由
壹、有罪部分：
一、訊據被告戊○對其先後於前揭時地以信毅公司名義分別向寶麗金等公司訂購音樂
    歌曲ＣＤ、卡帶等商品，及信毅公司因財務周轉不靈後，其走避大陸地區，所欠
    貨款迄今未付之事實，固坦承不諱，惟矢口否認詐欺犯行，辯稱：伊自六十七年
    起即從事唱片生意，與告訴人等公司交易一向正常，每月往來均在數百萬元以上
    ，其中伊與寶麗金公司來往十餘年，亦有將不動產設定抵押給寶麗金公司，直至
    八十四年七、八月間之貨款均正常支付，同年十月起始周轉不靈，因宣傳發費很
    多，及被下游廠商積欠上千萬元貨款收不回來，才於十月八日起跳票，伊向告訴
    人等公司所訂購之ＣＤ、卡帶等進貨後隨即發至各下游唱片行去，伊無詐欺之故
    意云云。
二、經查信毅公司係於八十一年十月十四日設立登記，被告戊○係該公司負責人，丁
    ○○係股東之一，並於八十四年間並擔任該公司業務經理。發揚公司於八十三年
    五月三十日設立登記，初由黃定康登記負責人，被告戊○及丁○○均為股東，至
    八十五年一月二十二日被告戊○變更登記為負責人，丁○○仍係股東。被告戊○
    於本院訊問時亦自承當初發揚公司找黃定康做負責人，實際負責人係伊，因公司
    登記負責人需要高中畢業，伊無高中學歷等語（見本院九十一年七月三十日訊問
    筆錄）。又二公司迄今均未辦理解散登記或經廢止公司登記，有臺灣省政府建設
    廳八十五年七月十九日八五建三管字第三八五一五九號函所附信毅公司設立變更
    登記事項卡、財團法人金融聯合徵信中心公司登記資訊、及經濟部中部辦公室九
    十一年六月二十五日經（九一）中辦三管字第09130894810號函所附二家公司之
    設立及歷次變登記事項資料附卷可稽，合先敘明。
三、次查前揭事實欄一、（一）所示事實，業經告訴人寶麗金公司代理人詹智焜於偵
    查中指訴明確稱：伊於八十四年十月七日託加工廠將貨送交被告，貨九日才會配
    合全省同步發行，但加工廠在七日中午就將貨交給被告，被告在當天下午就把貨
    發行出去，伊去制止，被告已發行二千七百捲，伊告知不得再發行，至九日伊去
    信毅公司，但已大門深鎖，貼公告休假三日，但其員工仍不知情等語（見臺灣板
    橋地方法院檢察署八十四年度偵字第一八五三一號卷第九頁至第十頁），並有該
    公司電子計算機統一發票二紙附卷可稽（見該偵查卷第三頁至第四頁）。又原寶
    麗金公司現已更名併入為環球國際唱片股份有限公司（址設臺北市○○○路○段
    二號三樓），有臺北市政府九十一年九月九日府建商字第091660943 號函所附環
    球國際唱片股份有限公司登記資料可查。
四、前揭事實欄一、（二）所示事實，經告訴人點將公司代表人桂昭明於偵查中指訴
    明確稱：被告及其業務經理丁○○自八十四年八月二十九日起至十月六日止向伊
    公司訂貨，採用月結方式，結帳單隔月才會出來，原定收帳時間係九月底，但點
    將公司還來不及去收帳，被告公司便已搬空不知去向，當時給信毅公司那麼多貨
    ，係因他們說增加很多客戶，並且十月遇上連續假期，需要囤積貨品來供應小賣
    商，因業務往來很久，故相信他們等語（見臺灣士林地方法院檢察署八十四年度
    他字第六三０號卷第二十一頁至第二十二頁、臺灣板橋地方法院檢察署八十五年
    度偵字第九０三一號卷第七頁）。該公司業務經理龔南聲於偵查中亦證稱：（八
    十四年）八月二十九日、九月十八日、九月二十五日、十月五日四筆貨係信毅公
    司丁○○本人與伊聯絡，確定種類及數量後，他們公司曾淑眉才傳真定單給伊，
    其他均係曾小姐直接傳真等語（見該他字卷第三十二頁）。其於丁○○所涉詐欺
    案件本院調查時復證稱：（八十四年）十月一日因點將公司要漲價，丁○○說要
    囤積貨品，所以在九月底找伊洽談，並說信毅公司在十月八日起要連休，希望貨
    品能充裕一點，以補足貨品，伊與丁○○係口頭交涉，然後由信毅公司小姐曾淑
    眉傳真訂單過來等語（見本院八十五年度易字第五七九三號卷第三十五頁）。並
    有該公司所提之明細表三紙附卷可稽（見該他字卷第四頁背面至第六頁）。
五、前揭事實欄一、（三）所示事實，業經告訴人魔岩公司業務部副理曾文山於偵查
    中陳稱：一開始係戊○與我們接洽業務，與戊○作生意係因他是第二大中盤商，
    當時他們要求以發揚公司名義作買受人開統一發票，轉月間丁○○他們有不正常
    之增加進貨情形等語（見臺灣臺北地方法院檢察署八十五年度偵字第二二五一號
    卷第四十三頁）。其於臺灣高等法院審理丁○○詐欺案中復證稱：信毅公司訂貨
    、出貨、收帳均係業務主管負責決定，丁○○有百分之百決定權，黃有直接向伊
    訂貨等語（見臺灣高等法院八十六年度上易字第八二七五號卷第五十六頁背面至
    第五十七頁）。並有魔岩公司經濟部公司執照一紙、客戶對帳單二紙、鐳射唱片
    、卡帶銷貨單共二十六紙、出貨單四紙在卷足憑（見上開第二二五一號偵查卷第
    四頁至第十三頁）。又告訴人魔岩公司代理人黃秀蘭律師於偵查中復指稱：八十
    四年十月八日星期日下午，丁○○在信毅公司附近指揮搬家公司搬運該公司存貨
    ＣＤ、錄音帶等，且被告公司倒閉後，係丁○○至公司發遣散費給員工等語（見
    上開第二二五一號偵查卷第四十六頁背面）。
六、前揭事實欄一、（四）所示事實，業經告訴人寶聯公司負責人甲○○於偵查中指
    訴稱：被告係唱片業中盤商，自八十二年三月起與寶聯公司交易往來，八十四年
    九月份被告應給付寶聯公司貨款五十幾萬元，寶聯公司於十月六日欲向被告收取
    九月份貨款時，被告將送貨單據留下，聲稱需要整理後才能付款，復於十月六日
    向寶聯公司大量進貨，貨價計一百十九萬五百十三元，詎於十月八日即在信毅公
    司大盆口張貼「自十月八日至十月十日連休三日」字樣，至同月十二日公司仍門
    鎖緊閉，經其他唱片公司業務代表設法進入信毅公司察看，發現該公司倉庫存貨
    悉數搬空，至同月十六日被告公司大門復張貼有聯陽法律事務所宣告該公司倒閉
    之告示，而被告及業務經理丁○○均不知去向，事後據信毅公司隔鄰之人稱十月
    八日晚間，被告僱搬家公司人員用三噸半之卡車將倉庫內各家唱片公司送交之存
    貨搬空等語（見臺灣臺北地方法院檢察署八十四年度偵字第二四０三一號卷第一
    頁背面至第二頁、第八頁）。其於本院訊問時復稱：當初在臺北地院自訴案件中
    被告有與伊和解，但只還過一次三萬元就未再還款等語（見本院九十一年八月二
    七日訊問筆錄）。
七、前揭事實欄一、（五）所示事實，業經告訴人金瓜石公司代理人陳斐蘭於偵審中
    指訴明確稱：被告係打電話來金瓜石公司訂貨，依規定送貨後隔月去請款，係九
    月出貨，十月請款，係委託通盈通運公司送貨，被告收貨後有開收據，但還未開
    支票就倒閉，此係金瓜石公司第一次作生意，發第一張片就出問題，被告連定金
    均未付，金瓜石公司有開發票給被告等語（見臺灣臺中地方法院檢察署八十五年
    度偵字第一二七七二號卷第八頁背面、本院九十一年八月二十七日訊問筆錄）。
    並有該公司八十四年九月份ZQ00000000號統一發票、應收帳款明細表各一紙、出
    貨單四紙、通盈通運公司貨物收據一紙、聯陽法律事務所八十四年十一月二十四
    日八十四聯律字第122404號函一紙（見上開第一二七七二號卷第三頁、第四頁、
    第十三頁至第十六頁）、及經濟部中部辦公室九十一年九月四日經（九一）中辦
    三字第09130912140號函所附金瓜石公司設立變更暨解散登記資料在卷可查。
八、又信毅公司業務經理丁○○於偵查中供陳：信毅公司於八十四年十月四日已解散
    ，十月八日放假，九日員工還去上班，係戊○通知休息，十月十日又通知伊發遣
    散費及薪水給員工，伊才知道公司要停業，公司平時係由曾淑眉負責訂貨，點將
    公司明細表上所簽的「曾」是曾淑眉，收貨是另一小姐負責，係因戊○在外被倒
    一千五百萬元，公司才停業．．．戊○於十月八日有對伊說，他在三、四年前賭
    博睹輸二千多萬元，且被同事倒了一千五百萬元等語（見上開臺灣士林地方法院
    檢察署第六三０號他字卷第二十八頁、臺灣臺北地方法院檢察署第二二五一號偵
    查卷第四十二頁）。丁○○所涉與被告共同連續詐欺部分，業經本院於八十六年
    四月二十三日以八十五年度易字第五七九三號判處有期徒刑八月，於八十八年三
    月九日經臺灣高等法院以八十六年度上易字第八二七五號駁回上訴確定，嗣於八
    十九年一月十一日執行完畢，並經本院調閱該案卷證屬實。
九、另查證人即被告之姊鄭秀英於本院審理丁○○詐欺案中到庭證稱：被告於（八十
    四年）十月某星期五晚間要向伊調一千萬元，伊說九月份借的三千多萬元的票子
    都還未到期，隔天星期六，被告與一位貨運司機搬一些貨來說要給伊抵債，貨品
    分屬飛碟、滾石、ＢＭＧ等三家公司的，因伊有拿房子給飛碟、滾石作保證，貨
    物中飛碟有三百多萬元，滾石約一百五十萬元，ＢＭＧ約五十萬元等語（見本院
    八十五年度易字第五七九三號卷第九十一頁）。顯見被告確有將所購入之各公司
    商品交債權人抵債之事實。
十、再查被告於臺灣臺中地方法院檢察署檢察官偵查中曾供稱：於八十三年間投資唱
    片生意，虧五千多萬元，其中向親戚朋友借三千多萬元，自已虧損二千多萬元，
    過去有還錢，直到八十年十月倒閉就未再還，八十四年九月金瓜石公司成立，伊
    係該公司北部經銷商，係該公司股東紀文呈到伊處來談生意，說他們公司要發行
    陳盈潔的唱片，請伊幫他銷售等語（見臺灣臺中地方法院檢察署九十年度偵字第
    二０二五四號卷第十一頁至第十二頁）。其於臺灣板橋地方法院檢察署檢察官偵
    查中復自承：信毅公司於八十四年十月十日因周轉不靈解散，伊隨即去大陸躲債
    等語（見臺灣板橋地方法院檢察署九十年度偵字第一三一九號卷第十三頁）。而
    被告事發後於八十四年十月九日出境，至八十五年一月五日入境，旋於八十五年
    一月十九日復出境前往大陸地區，迄八十八年七月二十六日始返臺遭逮捕之事實
    ，復有入出境紀錄及通緝資料查詢表可查（見臺灣臺北地方法院八十四年度自字
    第一三五五號卷第一九０頁、八十八年度自緝字第四九號卷（一）第五頁、第三
    十五頁）。而信毅公司在上海商業儲蓄銀行三重分行第00000000000000號支票帳
    戶，自八十四年十月二十日起連續退票，於同年十一月三日公告為拒絕往來戶，
    有該銀行九十一年九月五日上三重字第二三０號函及所附退票明細、臺北市票據
    交換所八十六年一月十六日 (86)北票字第０一七九號函所附退票明細在卷可考
    （見臺灣臺北地方法院八十四年度自字第一三五五號併辦卷）。信毅公司另在上
    海商業儲蓄銀行三重分行第00000000000000號支票帳戶，自八十四年十月十一日
    起連續退票，於同年十一月三日公告為拒絕往來戶，亦有本院卷附該銀行九十一
    年八月九日九一上蘆字第一三三號函及所附退票紀錄明細可稽。
十一、綜上所述，本案被告於八十四年八月間既已出現財務狀況不佳，向親友告貸周
    轉不靈之現象，竟隱瞞資力困難之事實，利用當月訂貨隔月付款之商場習慣，連
    續向告訴人等公司訂購ＣＤ、卡帶等商品，待告訴人等送交貨品後，於同年十月
    付款期限尚未屆至，即突然宣告信毅公司倒閉，將存貨搬空，甚至將部分存貨交
    債權人抵債，並旋即走避大陸地區躲債，致告訴人等追討無著受有損失，若告訴
    人等於交易之初已知被告財務不佳之狀況，豈有仍願甘冒風險與被告交易之理，
    是本案被告詐欺取財之行為甚明。至被告舉證人丙○○於本院審理時雖證稱：伊
    開設「名冠唱片錄音帶出版社」係被告上游廠商，自七十幾年起即與被告作生意
    ，每月均有生意往來，交易方式係先出貨，月底結帳，被告開隔月月底票給伊，
    往來金額從幾十萬到幾百萬元均有，被告給伊的票均未跳票，伊八十四年八至十
    月三個月的貨未收到貨款，被告另尚欠伊借款及互助會款一千多萬元，總共欠伊
    約二千萬元，事發後隔年伊去蘆洲信義路找到被告之妻，被告找不到人，其妻將
    一些唱片行的帳給伊去收，唱片行有退一些過時的舊貨給伊，有些是伊批出去的
    ，有些是別人的，收回來的也賣不出去，能收回來的錢很少等語（見本院九十二
    年一月七日審判筆錄），充其量僅能證明被告對丙○○無詐欺之行為，據此尚不
    足以推翻已明確之前證。本件事證明確，被告犯行堪予認定。
十二、核被告戊○所為，係犯刑法第三百三十九條第一項之詐欺取財罪。其與丁○○
    間有犯意之聯絡與行為之分擔，為共同正犯。又被告先後多次共同詐欺取財之行
    為，時間緊接，犯罪構成要件相同，顯係基於概括犯意為之，應依連續犯論以一
    罪，並依法加重其刑。臺灣臺中地方法院檢察署九十年度偵字第二０二五四號、
    臺灣板橋地方法院檢察署九十一年度偵字第三七０五號移送併辦部分（即事實欄
    一、（三）、（五）部分），與原起訴部份，既有裁判上一罪之連續犯關係，為
    起訴效力所及，本院自得一併審究。又事實欄一、（四）所示部分，雖前經臺灣
    臺北地方法院於九十年十月二十五日以八十八年度自緝字第四九號判決管轄錯誤
    在案，惟該部分僅經程序判決，未作實體審判，而該部分與原起訴部分既有裁判
    上一罪之連續犯關係，本院亦得一併審究，附此敘明。爰審酌被告已無支付能力
    ，仍隱匿資力不佳之事實，向告訴人點將等公司詐購商品，待無法支付貨款即宣
    告公司倒閉並走避大陸地區躲債，致告訴人等虧損，甚至因此倒閉，迄今已七年
    餘仍未能積極處理所欠債務，其犯罪之動機、目的、手段、所生損害、及犯罪後
    迄未能清償所欠債務等一切情狀，量處如主文所示之刑，以示懲儆。
貳、退併辦部分：
一、臺灣臺北地方法院檢察署九十一年度偵字第一七０九號移送併辦意旨另以：被告
    戊○另於八十四年九月十九日指派黃定康出面，與臺北市中山區○○○路四三０
    巷八號「瑞視影視企業有限公司」（以下簡稱瑞視公司）負責人乙○○訂立契約
    ，約定將發揚公司享有著作權如附表所示之十五首歌曲伴唱帶總代理權授予瑞視
    公司獨家經營單曲市場之相關權益，使瑞視公司陷於錯誤，簽發三紙面額總計一
    百四十萬元之支票給戊○，詎黃定康於交付附表編號一至十二所示之歌曲伴唱帶
    後即避不見面，而戊○並將三紙支票背書轉讓其姊鄭秀英，鄭秀英於支票屆期向
    銀行提示不獲兌現，轉向臺灣臺北地方法院聲請發支付命令，瑞視公司始知受騙
    ，因認被告此部分亦涉犯刑法第三百三十九條第一項之詐欺取財罪嫌云云。
二、惟按犯罪事實應依證據認定之，無證據不得推定其犯罪事實，刑事訴訟法第一百
    五十四條定有明文。又按犯罪事實之認定，應憑證據，如未能發現相當證據，或
    證據不足以證明，自不能以推測或擬制之方法，以為裁判基礎（最高法院四十年
    臺上字第八十六號判例參照）。再按上詐欺罪之成立，以意圖為自己或第三人不
    法之所有，以詐術使人將本人或第三人之物交付為要件，所謂以詐術使人交付，
    必須被詐欺之人因其詐術而陷於錯誤，若其所用方法，不能認為詐術，亦不致使
    人陷於錯誤，即不構成該罪，最高法院四十六年臺上字第二六０號著有判例。
三、經查被告戊○與瑞視公司簽訂者係將發揚公司享有著作權如附表所示之十五首歌
    曲伴唱帶總代理權授予瑞視公司獨家經營單曲市場之相關權益，此有合約書影本
    一件在卷可考（見臺灣臺北地方法院檢察署八十五年度偵字第一九六五三號卷第
    四頁背面至第五頁）。又簽約後被告已將附表編號一至十三所示之母帶交付瑞視
    公司，被告於本院訊問時供稱：僅謝雷的部分尚未給瑞視公司，所以瑞視公司便
    讓簽發給伊的支票跳票，但當時伊已將票子轉讓出去，後來伊有把票子拿回來還
    給瑞視公司等語（見本院九十一年七月三十日訊問筆錄）。而瑞視公司負責人乙
    ○○於臺灣臺北地方法院八十八年度自緝字第四九號案件審理中亦庭提陳述意見
    狀，謂僅謝雷部分之母帶上未交付，及被告已將該公司簽發之三紙支票取回返還
    等語（見該案卷（二）第一三六頁），核與被告所述情節相符。此部分被告既已
    履行大部分債務，事後又將告訴瑞視公司簽發之付款支票返還，自難認被告有何
    詐欺之行為可言，應純屬民事糾葛，此部分自非原起訴效力所及，應退由原檢察
    官另為適法之處理，附此敘明。
據上論斷，應依刑事訴訟法第二百九十九條第一項前段，刑法第二十八條、第五十六
條、第三百三十九條第一項，罰金罰鍰提高標準條例第一條前段，判決如主文。
本案經檢察官黃正綱到庭執行職務
中      華      民      國      九 十 二    年    一    月   二 十 八   日
                                        臺灣板橋地方法院刑事第四庭
                                            法    官    談      虎
右正本證明與原本無異。
如不服本判決，應於判決送達後十日內，向本院提出上訴狀。
                                            書 記 官    陳  君  偉
中      華      民      國      九 十 二    年    一    月   二 十 八   日
附錄本案論罪科刑法條全文：
刑法第三百三十九條第一項
  意圖為自己或第三人不法之所有，以詐術使人將本人或第三人之物交付者，處五年
  以下有期徒刑、拘役或科或併科一千元以下罰金。
附表
 ┌──┬──────┬─────────┐
 │編號│ 主 唱 人   │ 歌 曲 名 目      │
 ├──┼──────┼─────────┤
 │ 一 │ 林    珊   │ 傷過心的人       │
 ├──┼──────┼─────────┤
 │ 二 │ 同    右   │ 若是有緣         │
 ├──┼──────┼─────────┤
 │ 三 │ 同    右   │ 若有來生         │
 ├──┼──────┼─────────┤
 │ 四 │ 同    右   │ 誰的錯           │
 ├──┼──────┼─────────┤
 │ 五 │ 同    右   │ 愛易放、情難收   │
 ├──┼──────┼─────────┤
 │ 六 │ 同    右   │ 人生舞台         │
 ├──┼──────┼─────────┤
 │七 │ 同    右   │ 傷心事、傷心話   │
 ├──┼──────┼─────────┤
 │ 八 │ 同    右   │ 愛是你的心       │
 ├──┼──────┼─────────┤
 │ 九 │ 同    右   │ 故鄉溪           │
 ├──┼──────┼─────────┤
 │ 十 │ 同    右   │ 為你當心肝       │
 ├──┼──────┼─────────┤
 │十一│ 同    右   │ 永遠也是你的人   │
 ├──┼──────┼─────────┤
 │十二│ 同    右   │ 見到你           │
 ├──┼──────┼─────────┤
 │十三│ 謝    雷   │ 醉醉醉           │
 ├──┼──────┼─────────┤
 │十四│ 同    右   │ 擱再等看覓       │
 ├──┼──────┼─────────┤
 │十五│ 張 銘 傑   │ 用青春來交陪     │
 └──┴──────┴─────────┘


司法院資訊處製作；財團法人民間司法改革基金會備份。
